【裁判字號】    98,裁,2823
【裁判日期】    981119
【裁判案由】    虛報進口貨物
【裁判全文】
最  高  行  政  法  院  裁  定
                                      98年度裁字第2823號
上  訴  人  建榮冷凍食品股份有限公司
代  表  人  甲○○
訴訟代理人  陳瑞琦  律師
被 上訴 人  財政部高雄關稅局
代  表  人  乙○○
上列當事人間虛報進口貨物事件，上訴人對於中華民國98年7月
16日高雄高等行政法院98年度訴字第183號判決，提起上訴，本
院裁定如下：
    主  文
上訴駁回。
上訴審訴訟費用由上訴人負擔。
    理  由
一、按對於高等行政法院判決之上訴，非以其違背法令為理由，
    不得為之，行政訴訟法第242條定有明文。依同法第243條第
    1項規定，判決不適用法規或適用不當者，為違背法令；而
    判決有同條第2項所列各款情形之一者，為當然違背法令。
    是當事人對於高等行政法院判決上訴，如依行政訴訟法第24
    3條第1項規定，以高等行政法院判決有不適用法規或適用不
    當為理由時，其上訴狀或理由書應有具體之指摘，並揭示該
    法規之條項或其內容；如以同法第243條第2項所列各款情形
    為理由時，其上訴狀或理由書，應揭示合於該條項各款之事
    實。上訴狀或理由書如未依此項方法表明者，即難認為已對
    高等行政法院判決之違背法令有具體之指摘，其上訴自難認
    為合法。
二、本件上訴人對於高雄高等行政法院98年度訴字第183號判決
    （下稱原判決）上訴，主張：本件賣方開具報關用發票為真
    正交易價格（此有駐外單位已證實），被上訴人稱「供應商
    開出較低價格之發票向海關報運貨物進口，但其發票價格並
    非實付交易價格」，乃為臆測，被上訴人認定發票不實與否
    ，係以「單價較高者為真，較低者為不實」作為判斷依據，
    其推測所得毫無證據，而原判決對於發票金額何者為真正？
    如何判斷？均未於判決理由內說明，對於上訴人請求被上訴
    人提供同類產品近3年之進口報關平均價格，竟認核無必要
    ，顯違反證據法則，有判決適用法令不當之違法；上訴人依
    據真實交易文件及發票進口貨物，對於第三人環宇海洋企業
    股份有限公司之行為無所知悉，是上訴人並無故意或過失，
    惟原審法院未審究行政罰法第7條第1項規定，逕以提單上記
    載上訴人名字，認定上訴人有虛報進口貨物之故意，又未於
    判決理由內說明，顯有判決不備理由之違法等語。惟查，上
    訴人上該主張，業經原審認其主張不足採而於判決理由內詳
    為論述，核其上訴理由，無非重述其在原審業經主張而為原
    審判決摒棄不採之陳詞，且係就原審取捨證據、認定事實之
    職權行使事項，指摘其為不當，而非具體說明其有何不適用
    法規或適用法規不當之情形，並揭示該法規之條項或其內容
    ，及合於行政訴訟法第243條第2項所列各款之事實，難認對
    該判決之如何違背法令已有具體之指摘。依首開規定及說明
    ，應認其上訴為不合法。
三、據上論結，本件上訴為不合法，依行政訴訟法第249條第1項
    前段、第104條、民事訴訟法第95條、第78條，裁定如主文
    。
中    華    民    國    98    年    11    月    19    日
                    最高行政法院第六庭
                        審判長法官  吳  明  鴻
                              法官  劉  介  中
                              法官  林  茂  權
                              法官  侯  東  昇
                              法官  黃  秋  鴻
以  上  正  本  證  明  與  原  本  無  異
中    華    民    國    98    年    11    月    23    日
                              書記官  葛  雅  慎


司法院資訊處製作；財團法人民間司法改革基金會備份。
